臺灣屏東地方法院刑事判決　　　　　　　　　　　　九十三年度簡上字第一一七號
　　公　訴　人　臺灣屏東地方法院檢察署檢察官
　　上　訴　人　乙○○
　　即　被　告
右列上訴人即被告因違反電信法案件，不服台灣屏東地方法院九十三年度簡字第一○
七四號中華民國九十三年八月五日第一審簡易判決（聲請簡易判決處刑案號九十三年
度偵字第二六八○號），提起上訴，本院管轄之第二審合議庭判決如左：
    主  文
上訴駁回。
乙○○緩刑貳年。
    事  實
一、乙○○於民國九十二年六月某日，在屏東市○○路上拾獲甲○○遺失之行動電話
    一支（內含甲○○向泛亞電信公司承租之門號0000000000號ＳＩＭ卡
    一片），竟意圖為自己不法之所有，將之侵占入己。並進而基於意圖為自己不法
    之利益之概括犯意，自九十二年七月一日起至同年月十六日止，將上開ＳＩＭ卡
    置入其所有之行動電話中（手機序號為000000000000000號），
    以無線之方式，連續盜用上開ＳＩＭ卡等電信設備，予以通話，而以此方式詐得
    免費使用他人電信設備通信之不法利益達新台幣一萬二千三百八十四元。
二、案經甲○○訴由電信警察隊第三中隊移送臺灣屏東地方法院檢察署檢察官偵查起
    訴。
    理  由
一、右揭犯罪事實，業據被告乙○○於警詢、偵訊及本院審理中坦承不諱，並經其於
    警詢中指認個人盜用之撥打次數及金額明確，核與告訴人甲○○指述之情節大致
    相符，復有泛亞電信公司門號0000000000號帳單通話紀錄、雙向通聯
    紀錄各一份附卷可稽。本案事證明確，被告犯行已堪認定，應依法論科。
二、按電信法第五十六條第一項之罪，以意圖為自己或第三人不法之利益，使用有線
    、無線或其他電磁方式，盜接或盜用他人電信設備通信者為要件。本罪之處罰詐
    得免繳電信通信費用之不法利益規定，乃刑法詐欺得利罪之特別法，依特別法優
    於普通法之原則，自毋庸再論以刑法詐欺得利罪。次按，本罪構成要件所稱以有
    線、無線或其他電磁方式，盜接或盜用他人電信設備通信者，並不限於以盜拷他
    人行動電話之序號、內碼等資料於自己之手機內，為盜用之唯一方式，其他諸如
    ：利用他人住宅內之有線電話，盜打他人電話為通信行為；或在住宅外之電話接
線箱內，盜接他人之有線電話線路，以自己之電話機盜打他人電話為通信行為；
    或意圖為自己不法之所有，竊取他人之行動電話手機，進而為盜打通信之行為；
    或僅以使用竊盜之意思，擅取他人之行動電話手機為盜打通信之行為等，不一而
    足，皆成立本罪（最高法院八十八年度台非字第四三號判決、最高法院八十八年
    一月十九日八十八年度第一次刑事庭會議決議參照）。核被告乙○○所為，係犯
    刑法第三百三十七條之侵占遺失物罪及電信法第五十六條第一項之意圖不法利益
    違法盜用電信設備通信罪。又被告先後多次意圖不法利益違法盜用他人電信設備
    通信犯行，時間緊接，所犯構成要件相同，顯係基於概括犯意為之，應依連續犯
    之規定論以一罪，並加重其刑。被告所犯上開二罪間，有方法結果之關係，為牽
    連犯，應從情節較重之電信法第五十六條第一項之意圖不法利益違法盜用他人電
    信設備通信罪處斷。原審依刑事訴訟法第四百四十九條第一項前段、第三項、第
    四百五十四條第二項，電信法第五十六條第一項、第六十條，刑法第十一條前段
    、第五十六條、第三百三十七條、第五十五條、第四十一條第一項前段，罰金罰
    鍰提高標準條例第一條前段、第二條，逕以簡易判決處有期徒刑三月，並諭知易
    科罰金之折算標準，其認事用法，均無不合，量刑亦屬妥適。被告上訴意旨空言
    指摘原審判決不當，顯無理由，應予駁回。惟查，被告犯後已深表悔悟，並與告
    訴人達成和解，有和解書一紙在卷足憑，其無前科，素行尚佳，有臺灣高等法院
    被告全國前案紀錄表在卷可稽，本院斟酌上情，認其一時失慮而罹刑典，經此審
    判科刑，當知所警惕，信無再犯之虞，本件所宣告之刑以暫不執行為適當，爰諭
    知緩刑二年，以勵自新。
三、被告係以手機序號000000000000000號行動電話空機一具觸犯本
    件犯罪，依電信法第六十條規定，其電信器材亦即該空機行動電話一具，不問是
    否屬於被告所有，應宣告沒收。
據上論斷，應依刑事訴訟法第四百五十五條之一第一項、第三項、第三百六十八條，
刑法第七十四條第一款，判決如主文。
本案經檢察官葉容芳到庭執行職務。
中      華      民      國      九十三      年    十    月    二十八    日
                                      臺灣屏東地方法院刑事第六庭
                                          審判長法  官  石家禎
      法  官  林世民
                                                法  官  林家聖
右正本證明與原本無異。
不得上訴。
                                                書記官  魏慧夷
中      華      民      國      九十三      年      十    月  二十八    日
附錄本案論罪科刑法條全文：
電信法第五十六條
意圖為自己或第三人不法之利益，以有線、無線或其他電磁方式，盜接或盜用他人電
信設備通信者，處五年以下有期徒刑，得併科新台幣一百五十萬元以下罰金。
意圖供自己或第三人盜接或盜用他人電信設備通信，而製造、變造或輸入電信器材者
，處一年以上七年以下有期徒刑，得併科新台幣三百萬元以下罰金。意圖供第三人盜
接或盜用他人電信設備通信，而販賣、轉讓、出租或出借電信器材者，亦同。
意圖供自己或第三人犯罪之用而持有前項之電信器材者，處三年以下有期徒刑，得併
科新台幣五十萬元以下罰金。
第一項及第二項之未遂犯罰之。
中華民國刑法第三百三十七條
 (侵占遺失物罪)
意圖為自己或第三人不法之所有，而侵占遺失物、漂流物或其他離本人所持有之物者
，處五百元以下罰金。
